【裁判字號】    98,小上,64
【裁判日期】    981210
【裁判案由】    給付票款
【裁判全文】
臺灣桃園地方法院民事裁定              98年度小上字第64號
上  訴  人  彰化商業銀行股份有限公司
法定代理人  乙○○
訴訟代理人  甲○○
被上訴人    丙○○
上列當事人間請求給付票款事件，上訴人對於中華民國98年10月
28日本院中壢簡易庭98年度壢小字第392 號第一審小額民事判決
提起上訴，本院裁定如下：
    主  文
上訴駁回。
第二審訴訟費用新台幣壹仟伍佰元由上訴人負擔。
    理  由
一、按對於小額程序之第一審裁判之上訴或抗告，非以其違背法
    令為理由，不得為之，民事訴訟法第436條之24第2項定有明
    文。而所謂違背法令，依同法第436條之32第2項規定準用同
    法第468條，係指判決不適用法規或適用不當者。另小額程
    序之上訴狀內應記載上訴理由，表明下列2 事項：(一)原判決
    所違背之法令及其具體內容。(二)依訴訟資料可認為原判決有
    違背法令之具體事實。即上訴人於其上訴狀或理由書內應有
    具體之指摘，並揭示該法規之條項或內容，若係成文法以外
    之法則，應揭示該法則之旨趣，倘為司法院之解釋或最高法
    院之判例，則應揭示該判解之字號或其內容，上訴狀或理由
    書如未依此項方法表明者，即難認為已對原判決違背法令有
    具體之指摘，故如僅就自己主張重加陳述或就原審取捨證據
    任加指摘，並未具體指出原判決違背何等法規，其上訴即難
    認為合法，最高法院所著71年度台上字第314 號判例意旨可
    資參照。而如上訴人未於提起上訴後20日內補正合法之上訴
    理由書，依民事訴訟法第436 條之32第2 項準用同法第444
    條第1 項前段及第471 條第1 項之規定，第二審法院毋庸命
    其補正，應以裁定駁回之。
二、查，本件上訴人係於民國98年11月12日就原審判決向本院合
    議庭提起上訴，惟上訴人提起上訴後，迄今已逾20日仍未補
    正合法之上訴理由書，是依首揭民事訴訟法第436 條之32第
    2 項準用同法第444 條第1 項前段及第471 條第1 項之規定
    ，本院自毋庸命其補正，應以裁定駁回之。故本件上訴為不
    合法，應予駁回。
三、關於上訴人應負擔之第二審訴訟費用，依民事訴訟法第436
    條之32第1 項準用第436 條之19第1 項之規定，確定本件訴
    訟費用額如主文第2 項所示之金額。
四、依民事訴訟法第436 條之32第1 項、第2 項、第436 條之19
    、第471 條第1 項、第444 條第1 項前段、第95條、第78條
    ，裁定如主文。
中    華    民    國    98    年    12    月    10    日
                  民事第二庭審判長法  官  劉克聖
                                  法  官  陳彥年
                                  法  官  黃漢權
以上正本係照原本作成。
本件不得抗告。
中    華    民    國    98    年    12    月    10    日
                                  書記官  郭玉芬


司法院資訊處製作；財團法人民間司法改革基金會備份。
